臺灣屏東地方法院刑事判決　　　　　　　100年度易字第552號
公　訴　人　臺灣屏東地方法院檢察署檢察官
被　　　告　洪永富
上列被告因傷害等案件，經檢察官提起公訴（99年度偵字第1129
2 號），被告就被訴事實為有罪之陳述，經本院告知簡式審判程
序之旨，並聽取被告與公訴人之意見後，本院裁定進行簡式審判
程序，判決如下：
    主  文
洪永富犯傷害罪，處拘役肆拾日，如易科罰金，以新臺幣壹仟元
折算壹日。又犯恐嚇危害安全罪，處拘役伍拾伍日，如易科罰金
，以新臺幣壹仟元折算壹日。應執行拘役捌拾伍日，如易科罰金
，以新臺幣壹仟元折算壹日。
    事  實
一、洪永富與洪曉玉係叔叔與姪女之旁系血親關係，其與林志榮
    則係叔叔與姪女婿之旁系姻親關係，其與洪曉玉、林志榮2
    人均具有家庭暴力防治法第3 條第4 款之家庭成員關係，林
    志榮則為洪曉玉之姐夫。緣洪永富因認洪曉玉均未返家關心
    其父親洪永吉（即洪永富之哥哥），遂於民國99年11月5 日
    16時30分許，前往由林志榮母親（起訴書誤為林志榮經營）
    所經營位於屏東縣潮州鎮○○路347 之2 號「雙連檳榔攤」
    ，欲質問在該處工作之洪曉玉上情，因而與洪曉玉、林志榮
    2 人發生爭執，詎洪永富竟基於傷害、恐嚇危害安全及公然
    侮辱之犯意，先以安全帽朝林志榮丟擲，並以腳踹林志榮，
    致林志榮受有雙膝挫傷、右頸部表淺傷口及頭部挫傷等傷害
    ，並於過程中，接續對林志榮恫稱：「一命配一命」、「我
    這條命配你啦，你當作我無法度喔」「你以為今天過得了，
    明天就過得了嗎？」、「明天你身上就會剩下一隻手、一隻
    腳」等語，以此加害林志榮生命、身體之事，恐嚇林志榮，
    致林志榮心生畏懼而危害於安全，同時並以「幹你娘雞巴（
    台語）」等足以貶損洪曉玉、林志榮名譽之粗鄙言語，辱罵
    洪曉玉、林志榮。嗣因洪曉玉、林志榮錄影存證，報警處理
    ，始獲上情。
二、案經洪曉玉、林志榮訴由屏東縣政府警察局潮州分局報告臺
    灣屏東地方法院檢察署檢察官偵查起訴。
    理  由
一、本件被告洪永富所犯係死刑、無期徒刑、最輕本刑為3 年以
    上有期徒刑以外之罪，其於準備程序中就被訴事實為有罪之
    陳述，經法官告知簡式審判程序之旨，並聽取公訴人及被告
    之意見後，本院依刑事訴訟法第273 條之1 第1 項之規定，
    裁定進行簡式審判程序。
二、訊據被告洪永富對於上揭犯罪事實，均已坦承不諱，核與證
    人即告訴人洪曉玉、林志榮證述情節，大致相符，並有驗傷
    診斷書、案發現場照片、錄影光碟片勘驗報告、翻拍照片等
    件附卷可稽，本案事證明確，被告上揭傷害、恐嚇危害安全
    、公然侮辱之犯行，均堪認定，應予依法論科。
三、論罪科刑部分：
  (一)按家庭暴力防治法所稱「家庭暴力」，係指家庭成員間實施
    身體或精神上不法侵害之行為；所稱「家庭暴力罪」，係指
    家庭成員間故意實施家庭暴力行為而成立其他法律所規定之
    犯罪，家庭暴力防治法第2 條第1 款、第2 款分別定有明文
    。本件被告對告訴人洪曉玉、林志榮為前揭行為，已屬家庭
    成員間實施身體及精神上不法侵害之行為，即為家庭暴力防
    治法第2 條第1 項所稱之家庭暴力，且構成刑法上之傷害、
    恐嚇危害安全、公然侮辱罪，惟因家庭暴力防治法之上開規
    定並無罰則之規定，是以應僅依刑法傷害、恐嚇危害安全、
    公然侮辱罪。故核被告所為，係犯刑法第77條之傷害罪、同
    法第305 條之恐嚇危害安全罪、同法第309 條之公然侮辱罪
    。
  (二)被告以「一命配一命」、「我這條命配你啦，你當作我無法
    度喔」「你以為今天過得了，明天就過得了嗎？」、「明天
    你身上就會剩下一隻手、一隻腳」等語恐嚇告訴人林志榮，
    因係基於恐嚇告訴人林志榮之單一目的而同時所為之數個舉
    動，因其侵害之法益同一，且數行為係在密切接近之時間、
    地點實施，各行為之獨立性極為薄弱，依一般社會健全觀念
    ，在時間差距上，難以強行分開，在刑法評價上，應視為數
    個舉動之接續施行，應屬接續犯，而為包括之一罪。被告以
    一行為同時公然侮辱告訴人洪曉玉、林志榮2 人而觸犯數罪
    名，為想像競合犯，應從一重處斷。另被告在前開檳榔攤，
    除以粗鄙言語辱罵告訴人洪曉玉、林志榮2 人，同時出言恐
    嚇告訴人林志榮，乃一個行為同時觸犯恐嚇危害安全與公然
    侮辱之2 罪，亦為想像競合犯，應依刑法第55條之規定，從
    一重之恐嚇危害安全罪論處。公訴意旨認被告所涉恐嚇危害
    安全與公然侮辱之2 罪，犯意各別，行為互異，應予分論併
    罰，容有誤會。被告所犯上開傷害、恐嚇危害安全2 罪間，
    犯意各別，行為互殊，應予分論併罰。
  (三)本院審酌被告與告訴人2 人係有前揭家庭成員關係，本應相
    互尊重，較諸他人而言，更不應動輒惡言及拳腳相向，縱有
    家庭問題，亦應循合法平和之方式處理，自難以此合理化其
    實施家庭暴力之行為，且其迄今仍未與告訴人達成和解或對
    之有所賠償，行為實有不該，惟考量被告並無任何前科紀錄
    ，此有臺灣高等法院被告前案紀錄表1 份在卷可按（酒駕部
    分之前科紀錄，為被告為本件犯行前騎乘機車至該檳榔攤之
    行為），素行並非不良，且其容因一時氣憤而誤觸刑章等一
    切情狀，分別量處如主文所示之刑，併均諭知易科罰金之折
    算標準，且定應執行刑以及諭知易科罰金之折算標準均如主
    文所示。
據上論斷，應依刑事訴訟法第273 條之1 第1 項、第299 條第1
項前段，刑法第277 條第1 項、第309 條第1 項、第305 條、第
55條、第41條第1 項前段、第51條第6 款，刑法施行法第1 條之
1 ，判決如主文。
本案經檢察官鍾佩真到庭執行職務。
中    華    民    國    100   年    6     月    30    日
                刑事第一庭  法  官  楊宗翰
以上正本證明與原本無異。
如不服本判決應於收受判決後10日內向本院提出上訴書狀，並應
敘述具體理由；其未敘述上訴理由者，應於上訴期間屆滿後20日
內向本院補提理由書（均須按他造當事人之人數附繕本）「切勿
逕送上級法院」。
中    華    民    國    100   年    6     月    30    日
                            書記官  鍾小屏
附錄本判決論罪之法條：
中華民國刑法第277條
傷害人之身體或健康者，處3 年以下有期徒刑、拘役或1 千元以
下罰金。
犯前項之罪因而致人於死者，處無期徒刑或7 年以上有期徒刑；
致重傷者，處3 年以上10年以下有期徒刑。
中華民國刑法第305條
以加害生命、身體、自由、名譽、財產之事，恐嚇他人致生危害
於安全者，處 2 年以下有期徒刑、拘役或 3 百元以下罰金。
中華民國刑法第309條
公然侮辱人者，處拘役或 3 百元以下罰金。
以強暴犯前項之罪者，處 1 年以下有期徒刑、拘役或 5 百元以
下罰金。